---
title: "Contrôle qualité des bases RFL-Filo"
author: "Julien PRAMIL"
date: "`r Sys.Date()`"
output:
  rmdformats::downcute:
    self_contained: true
---

```{r setup, include=FALSE}


options(max.print="75")

knitr::opts_chunk$set(
	echo = F,
	message = FALSE,
	warning = FALSE
)
knitr::opts_knit$set(width=200)

colorize <- function(x, color) {
  sprintf("<span style='color: %s;'>%s</span>", color,x)
}

knitr::opts_knit$set(root.dir = 'U:/developpements/au33_v2/au33_dev')

```

# Prétraitements effectués

Bases ménages utilisées : 

- RFL 2004 : "X:/HAB-RFL-Mise-a-disposition/HAB_A1223040_DMMICSAS/MENIR.sas7bdat"
- RFL 2005 : "X:/HAB-RFL-Mise-a-disposition/HAB_A1223050_DMMICSAS/MENIR.sas7bdat"
- RFL 2006 : "X:/HAB-RFL-Mise-a-disposition/HAB_A1223060_DMMICSAS/MENIR.sas7bdat"
- RFL 2007 : "X:/HAB-RFL-Mise-a-disposition/HAB_A1223070_DMMICSAS/MENIR.sas7bdat"
- RFL 2008 : "X:/HAB-RFL-Mise-a-disposition/HAB_A1223080_DMMICSAS/MENIR.sas7bdat"
- RFL 2009 : "X:/HAB-RFL-Mise-a-disposition/HAB_A1223090_DMMICSAS/Menirmet09.sas7bdat"
- RFL 2010 : "X:/HAB-RFL-PROD/2010/INFRA/MENAGE/MENIR/Menirmet10.sas7bdat"
- RFL 2011 : "X:/HAB-RFL-PROD/2011/INFRA/MENAGE/MENIR/Menirmet11.sas7bdat"
- Filosofi 2012 : "X:/**HAB-FILOSOFI-PROD**/BASES12/n_infra.zip/n_infra/n_revdisp12.sab7bdat"
- Filosofi 2013 : "X:/**HAB-FILOSOFI-PROD**/BASES13/n_infra.zip/n_infra/n_revdisp13.sab7bdat"
- Filosofi 2014 : "X:/HAB-FILOSOFI-DONNEES-NBL/Filosofi 2014/Table Ménages/données/menages14.sas7bdat"
- Filosofi 2015 : "X:/HAB-FILOSOFI-DONNEES-NBL/Filosofi 2015/Table Ménages/données/menages15.sas7bdat"
- Filosofi 2016 : "X:/HAB-FILOSOFI-DONNEES-NBL/Filosofi 2016/Table Ménages/données/menages16.sas7bdat"
- Filosofi 2017 : "X:/HAB-FILOSOFI-DONNEES-NBL/Filosofi 2017/Table Ménages/données/menages17.sas7bdat"
- Filosofi 2018 : "X:/HAB-FILOSOFI-DONNEES-NBL/Filosofi 2018/Table Ménages/données/menages18.sas7bdat"
- Filosofi 2019 : "X:/HAB-FILOSOFI-DONNEES-NBL/Filosofi 2019/Table Ménages/données/menages19.sas7bdat"


À partir des bases ménages SAS : 

- Sélection des variables d'intérêt
- Renommage des variables (en appliquant les noms de Filosofi aux bases RFL)
- Export en .csv
- Conversion des variables en formats numérique ou caractère : 
  * Ceci peut générer des NA en cas de valeurs incohérentes.
- Création de la variable `dep` correspondant au deux premiers caractères de `depcom` en métropole, et aux 3 premiers pour les DOM.
- Sélection des ménages de métropole, de la Martinique et de la Réunion à partir de leurs `depcom`
- Remplacement des identifiants anonymisés par les dirnoseq (bases Filosofi)
  - On utilise pour cela les tables de passages de type "n_revdispXX.sas7bdat" dans le coffre **HAB-FILOSOFI-PROD**
  - Pour les milléismes 2012 et 2013 : aucune table de passage n'existe. On utilise alors la table ménages dans le coffre de production car elle contient le dirnoseq (contrairement à la table ménages du coffre **HAB-FILOSOFI-DONNEES-NBL**).


# Principaux résultats

* Nombre de ménage
    * Hausse entre 2006 et 2007 suite à la prise en compte des ménages ayant connu un évènement fiscal (mariage, décès, séparation). Correspond à environ 700 000 ménages. Ces ménages présentent des valeurs manquantes de revenus et un nombre de personnes égal à 0.
    * Baisse en 2012 suite au passage à Filosofi, puis net rattrapage en 2014. Cela s'explique par l'inclusion de ménages DOM à partir de Filosofi 2014.
    * Forte hausse en 2019 (environ +450 000). `r colorize("Pourquoi ?","red") `  

* **Revenus négatifs**
    * Proportion faible (entre 0,2\ % et 0,1\ %)
    * En diminution depuis 2013.

* **Revenus strictement nuls**
    * Proportion comprise entre 1,6 % et 2,8 % des ménages
    * Fortes augmentation en 2014 du fait de l'intégration des DOM aux données. En effet, la part de ménages avec des revenus strictement nuls est beaucoup plus forte à La Réunion et en Martinique qu'en métropole (`r colorize("Pourquoi ?","red") `)
    * Forte augmentation en 2019. Visible pour toutes les régions. (`r colorize("Pourquoi ?","red") ` )

* **Présence de NA**
    * Aucun NA sur le nombre de personnes
    <!-- * 686\ 766 ménages ont un revenu NA en 2007 et un nombre de personnes nul -->
    * Pas de valeurs manquantes sur les identifiants et pas de doublons
    * Pour les coordonnées géographiques
        * Beaucoup de NA sur RFL : 
          * 12 à 15 millions de NA sur les millésimes de 2004 à 2010
          * 25 millions (sur 26 millions de ménages) en 2011
        * Pas ou peu de NA sur les millésimes Filosofi (`r colorize("regarder ces ménages","red") ` )
          * Sur 2014, les 44 ménages concernés proviennent des 3 communes (sans histoire de fusion-scission particulière) :
            * 14060 : Bénouville  
            * 31462 : Rouffiac-Tolosan 
            * 33535 : Tresses 


# Résultats détaillés

## Focus sur le nombre de ménages dans les bases


```{r mes_options,include=F}
source("R/00a_global.R")

lquali <- readRDS(paste0(chemin_output,"qualite_inputs/lquali.RDS"))
noms_lquali <- names(lquali)
annees <- paste0("20",str_remove(noms_lquali,"men"))

```


```{r}

tab_men <- lquali %>% 
  map_df("nbmen") %>% 
  pivot_longer(cols=everything(),names_to = "annee", values_to = "nb_menages")

plot_ly(tab_men, 
                 x = ~annee, 
                 y = ~nb_menages, 
                 type = 'scatter', mode = 'lines+markers') 

```


## Part de ménages à revenus strictement nuls (en %)

```{r}


tabRevNul <- lquali %>% 
  map_df(~100*.x[["revNul"]][["tot"]]/.x[["nbmen"]]) %>% 
  pivot_longer(cols=everything(),names_to = "annee", values_to = "part_revNuls")

plot_ly(tabRevNul, 
                 x = ~annee, 
                 y = ~part_revNuls, 
                 type = 'scatter', mode = 'lines+markers') 

```


## Part de ménages à revenus strictement négatifs (en %)

```{r}


tabRevNegat <- lquali %>% 
  map_df(~100*.x[["revNegat"]]/.x[["nbmen"]]) %>% 
  pivot_longer(cols=everything(),names_to = "annee", values_to = "part_revNegat")

plot_ly(tabRevNegat, 
                 x = ~annee, 
                 y = ~part_revNegat, 
                 type = 'scatter', mode = 'lines+markers') 

```

## Présence de ménages hors métropole (en %)

```{r}


tabmenDom <- lquali %>% 
  map_df("nbMenDom") %>% 
  pivot_longer(cols=everything(),names_to = "annee", values_to = "nbmen_dom")

plot_ly(tabmenDom, 
                 x = ~annee, 
                 y = ~nbmen_dom, 
                 type = 'scatter', mode = 'lines+markers') 





```



## Valeurs manquantes dans les différentes variables



```{r}

knitr::kable(
  lquali %>% map_df("nbNA", .id="annee"),
  caption = "Nombre de NA"
)

  
knitr::kable(
  tabvide <- lquali %>% map_df("nbvide", .id="annee"),
  caption = "Nombre de valeurs vides"
)


```




## Doublons des identifiants des ménages


```{r}
knitr::kable(
  lquali %>% map_df("nbdoublons") %>% pivot_longer(cols=everything(),names_to = "annee", values_to = "nb_doublons"),
  caption = "Nombre de doublons sur les identifiants"
)
```



## Valeurs extrêmes sur les revenus et les nombres d'individus

```{r}

tabmin <- lquali %>% map_df("min", .id="annee")
tabmax <- lquali %>% map_df("max", .id="annee")
tabminmax <- tabmin %>% left_join(tabmax,by="annee",suffix=c(".min",".max"))


knitr::kable(
  tabminmax,
  caption = "Valeurs maximales et minimales"
)

```


## Proportion régionale de revenus nuls

```{r}
tabRevNul_reg <- lquali %>% 
  map(~.x[["revNul"]][["tabreg"]]) %>% 
  rbindlist(idcol = "annee")
  
tabRevNul_reg[,annee:=as.factor(annee)] 
tabRevNul_reg[,libReg:=as.factor(libReg)] 

plot_ly(tabRevNul_reg, 
                 x = ~annee, 
                 y = ~partzero, 
                 color = ~libReg, 
                 type = 'scatter', mode = 'lines+markers') 
```

# Corrections effectuées *a posteriori*

* Ajout des XY récents par appariement au Dirnoseq (table passage Gabrielle)
    * Pour RFL comme Filosofi
    * Idée : pour un dirnoseq donné, on privilégie les xy récents (si disponibles dans la table de passage).
* filtrage des ménages ayant des revenus négatifs
* filtrage des ménages sans XY après appariement
* Passage des cog en géographie 2022
    * Uniquement correction des cog de communes ayant fusionné
* Suppression des cog des arrondissements communaux de Paris-Lyon-Marseille


# Annexes

## Date de la dernière modification des bases ménages SAS

- RFL 2004 : `r file.info("X:/HAB-RFL-Mise-a-disposition/HAB_A1223040_DMMICSAS/MENIR.sas7bdat")$mtime %>% str_sub(1,10)`
- RFL 2005 : `r file.info("X:/HAB-RFL-Mise-a-disposition/HAB_A1223050_DMMICSAS/MENIR.sas7bdat")$mtime %>% str_sub(1,10)`
- RFL 2006 : `r file.info("X:/HAB-RFL-Mise-a-disposition/HAB_A1223060_DMMICSAS/MENIR.sas7bdat")$mtime %>% str_sub(1,10)`
- RFL 2007 : `r file.info("X:/HAB-RFL-Mise-a-disposition/HAB_A1223070_DMMICSAS/MENIR.sas7bdat")$mtime %>% str_sub(1,10)`
- RFL 2008 : `r file.info("X:/HAB-RFL-Mise-a-disposition/HAB_A1223080_DMMICSAS/MENIR.sas7bdat")$mtime %>% str_sub(1,10)`
- RFL 2009 : `r file.info("X:/HAB-RFL-Mise-a-disposition/HAB_A1223090_DMMICSAS/Menirmet09.sas7bdat")$mtime %>% str_sub(1,10)`
- RFL 2010 : `r file.info("X:/HAB-RFL-PROD/2010/INFRA/MENAGE/MENIR/Menirmet10.sas7bdat")$mtime %>% str_sub(1,10)`
- RFL 2011 : `r file.info("X:/HAB-RFL-PROD/2011/INFRA/MENAGE/MENIR/Menirmet11.sas7bdat")$mtime %>% str_sub(1,10)`
- Filosofi 2012 (depuis les bases de production pour avoir les dirnoseq) : `r file.info("X:/HAB-FILOSOFI-PROD/BASES12/n_infra.zip")$mtime %>% str_sub(1,10)`
- Filosofi 2013 (depuis les bases de production pour avoir les dirnoseq) : `r file.info("X:/HAB-FILOSOFI-PROD/BASES12/n_infra.zip")$mtime %>% str_sub(1,10)`
- Filosofi 2014 : `r file.info("X:/HAB-FILOSOFI-DONNEES-NBL/Filosofi 2014/Table Ménages/données/menages14.sas7bdat")$mtime %>% str_sub(1,10)`
- Filosofi 2015 : `r file.info("X:/HAB-FILOSOFI-DONNEES-NBL/Filosofi 2015/Table Ménages/données/menages15.sas7bdat")$mtime %>% str_sub(1,10)`
- Filosofi 2016 : `r file.info("X:/HAB-FILOSOFI-DONNEES-NBL/Filosofi 2016/Table Ménages/données/menages16.sas7bdat")$mtime %>% str_sub(1,10)`
- Filosofi 2017 : `r file.info("X:/HAB-FILOSOFI-DONNEES-NBL/Filosofi 2017/Table Ménages/données/menages17.sas7bdat")$mtime %>% str_sub(1,10)`
- Filosofi 2018 : `r file.info("X:/HAB-FILOSOFI-DONNEES-NBL/Filosofi 2018/Table Ménages/données/menages18.sas7bdat")$mtime %>% str_sub(1,10)`
- Filosofi 2019 : `r file.info("X:/HAB-FILOSOFI-DONNEES-NBL/Filosofi 2019/Table Ménages/données/menages19.sas7bdat")$mtime %>% str_sub(1,10)`





```{r eval=FALSE, include=FALSE}
rmarkdown::render('R/02b_controle_qualite.Rmd', output_file = paste0(chemin_rapportsRmd,"controle_qualite.html"))
```
