---
title: "Vérifications sur la cohérence des revenus entre RFL et Filosofi"
author: "Julien PRAMIL"
date: "`r Sys.Date()`"
output:
  rmdformats::downcute:
    self_contained: true
---


```{r setup, include=FALSE}

knitr::opts_knit$set(root.dir = 'U:/developpements/au33_v2/au33_dev')
options(max.print="75")

knitr::opts_chunk$set(echo = F,message = F, warning = F)
knitr::opts_knit$set(width=200)

colorize <- function(x, color) {
  sprintf("<span style='color: %s;'>%s</span>", color,x)
}

```

```{r mes_options,include=F}
source("R/00a_global.R")
```



## Avant-propos

Les distributions sont analysées à l'échelle des individus, et non des ménages.

Restriction du champ aux individus appartenant à des ménages dont le revenu est supérieur ou égal à 0 euro. 

Les graphiques ci-dessous sont dynamiques. Il est notamment possible  d'afficher les données sur chaque région métropolitaine et de zoomer sur n'importe quelle portion du graphique.



## Graphiques des déciles des revenus par UC 

Aucune rupture à constater entre les millésimes RFL (2004 à 2011) et les millésimes Filosofi (2012 à 2019).


```{r}
readRDS(paste0(chemin_output,"cylindrage/quantileChart.RDS"))

```



## Graphiques de densité des revenus par UC 

Aucune rupture à constater entre les millésimes RFL (2004 à 2011) et les millésimes Filosofi (2012 à 2019).

Petite interrogation sur l'évolution des revenus en 2018 (forte hausse) et en 2019 (baisse).


```{r}
readRDS(paste0(chemin_output,"cylindrage/densiteChart.RDS"))

```

