---
title: "Structure des données du tableau de bord"
author: "Julien PRAMIL"
date: "`r Sys.Date()`"
output: html_document
---

```{r setup, include=FALSE}
knitr::opts_chunk$set(echo = TRUE)
```

Visualisation des données en intrant du tableau de bord.

Ces données sont organisées sous forme d'une liste de listes (de listes...), à la manière des « poupées russes ».

Pour des raisons computationnelles, nous ne détaillons pas le contenu des listes au-delà des niveaux suivants : 

- carreaux : table de données dont l'unité statistique est le carreau (tous les carreaux non vides).
- segreg : liste des indicateurs de ségrégation et des éléments des décompositions QP/hors-QP et par groupes sociaux.
- quant : quantiles de revenus servant à la définition des groupes sociaux (champs = toute la population de la zone d'étude).
- id_carreaux_QP : identifiants des carreaux servant à reconstituer les QP (vide en dehors des grilles de 200 mètres).

```{r structure, echo=FALSE, message=TRUE, warning=TRUE}
# On reconstruit le squelette de la liste
lcouches <- readRDS("X:/HAB-PSAR-AU-AU33-DEV/au33_v2/data/output/pour_utilisateurs/lcouches.RDS")
library(listviewer)
library(purrr)


l0 <- lcouches %>% modify_depth(4,function(l){NA} )
jsonedit(l0,height = 500)
```
